臺灣彰化地方法院民事裁定
111年度聲字第14號
聲  請  人  盧政志  

相  對  人  盧麗津  
            盧麗貞  

            盧秀丹  
            盧滿美  
            盧麗華  
上列當事人間聲請停止執行事件，本院裁定如下：
    主  文
聲請人供擔保新臺幣參拾伍萬伍仟元後，本院111年度司執字第5
797號執行事件之強制執行程序，於本院110年度訴字816號再審
等事件判決確定、和解或撤回起訴前應暫予停止。
聲請人對盧麗華之聲請駁回。
    理  由
一、按有回復原狀之聲請，或提起再審或異議之訴，或對於和解
    為繼續審判之請求，或提起宣告調解無效之訴、撤銷調解之
    訴，或對於許可強制執行之裁定提起抗告時，法院因必要情
    形或依聲請定相當並確實之擔保，得為停止強制執行之裁定
    ，強制執行法第18條第2項定有明文。又法院依強制執行法
    第18條第2項定擔保金額而准許停止強制執行之裁定者，該
    項擔保係備供債權人因停止執行所受損害之賠償，其數額應
    依標的物停止執行後，債權人未能即時受償或利用該標的物
    所受之損害額，或其因另供擔保強制執行所受之損害額定之
    ，非以標的物之價值或其債權額為依據（最高法院86年度台
    抗字第442號裁定意旨參照）。
二、經查，本件相對人即債權人盧麗貞、盧秀丹、盧滿美、盧麗
    津持本院109年度司執字第60853號債權憑證為執行名義，於
    民國111年1月27日聲請對盧江月英之繼承人即聲請人盧政志
    、相對人盧麗華為強制執行，經本院以111年度司執字第579
    7號清償債務事件受理在案（下稱系爭執行事件)，請求聲請
    人給付新臺幣（下同）1,642,848元等情，經本院調閱系爭
    執行事件卷宗核閱無誤，而聲請人對相對人盧麗貞、盧秀丹
    、盧滿美、盧麗津之執行名義確定判決即本院109年度訴字
    第1011號判決提起再審之訴，由本院110年度訴字第816號案
    件審理，亦經調閱屬實，核與強制執行法第18條第2項規定
    相符，聲請人之聲請為有理由，應予准許。又相對人盧麗貞
    、盧秀丹、盧滿美、盧麗津於系爭執行事件中，聲請執行之
    標的金額為1,642,848元，而相對人盧麗貞、盧秀丹、盧滿
    美、盧麗津因停止執行所受之損害，應為訴訟事件未確定而
    停止執行期間，其本得利用上開金額而未經利用之利息損失
    。本件聲請人所提再審之訴訟標的價額2,279,884元，為得
    上訴第三審案件，參考各級法院辦案期限實施要點規定，第
    一、二、三審通常程序審判案件之辦案期限分別為1年4個月
    、2年、1年，共計4年4個月，預估為聲請人提起再審之訴獲
    准停止執行，因而致相對人執行延宕之期間，則相對人因停
    止執行未能即時受償上開債權額所受損害，為執行延宕4年4
    個月期間，以法定利率週年利率5%計算之利息，以此計算相
    對人因停止執行所可能招致之損害約為355677元（計算式：
    0000000元×5%4.33年＝355677元，元以下四捨五入）。綜酌
    上述各情狀後，酌定聲請人於供擔保355,000元後，得於上
    開再審之訴事件訴訟終結前，停止本院111年度司執字第579
    7號之強制執行程序。
三、至聲請人聲請相對人盧麗華停止執行部分，因盧麗華並非本
    院111年度司執字第5797號案件之執行債權人，並未聲請對
    聲請人為強制執行，此部分聲請人之聲請無據，應予駁回。
四、爰依強制執行法第18條第2項，裁定如主文。
中　　華　　民　　國　　111 　年　　2 　　月　　18　　日
                  民事第二庭    法　官　王姿婷
以上正本係照原本作成。
如對本裁定抗告，須於裁定送達後10日內向本院提出抗告狀。
中　　華　　民　　國　　111 　年　　2 　　月　　18　　日
                                書記官　吳曉玟